【裁判字號】    90,易,4052
【裁判日期】    901116
【裁判案由】    毒品危害防制條例
【裁判全文】
臺灣高雄地方法院刑事判決                          九十年度易字第四五二號
    公  訴  人  臺灣高雄地方法院檢察署檢察官
    被      告  甲○○
右列被告因違反毒品危害防制條例案件，經檢察官提起公訴（九十年度偵字第三八九
號），本院判決如左：
    主  文
甲○○連續施用第二級毒品，處有期徒刑伍月，如易科罰金，以佰元折算壹日。
    事  實
一、甲○○前於民國八十八年間曾因施用毒品案件，經臺灣高雄地方法院檢察署檢察
    官（下稱高雄地檢署檢察官）聲請本院以八十八年度毒聲字第一０七五號裁定送
    觀察勒戒後，認無繼續施用毒品之傾向，業經該署檢察官於八十八年二月二十五
    日以八十八年度偵字第四四七八號不起訴處分確定。詎其仍不知戒絕悔改，於前
    接不起訴處分後五年以內，又基於概括之犯意，約自八十九年十一月二十三日起
    至同年月三十日上午止，在高雄縣大寮鄉○○路五十九巷三六號住處內，將安非
他命晶體置放在吸食器內，下端以火燒烤加熱，使安非他命晶體汽化成煙霧予以
    吸用之方式，連續施用第二級毒品安非他命共約四、五次。嗣於八十九年十二月
    一日十一時五分許，應通知至高雄縣警察局林園分局採尿送驗發現。經高雄地檢
    署檢察官聲請本院以九十年度毒聲字第三０三四號裁定送觀察勒戒後，認有繼續
    施用毒品之傾向，再聲請本院以九十年毒聲字第五七三二號裁定令入戒治處所施
    以強制戒治迄今。
二、案經高雄縣警察局林園分局移送臺灣高雄地方法院檢察署檢察官偵查起訴。
    理  由
一、右揭事實，業據被告甲○○於本院審理時供承不諱，而被告為警於八十九年十二
    月一日十一時五分許所採集之尿液，經送請長榮管理學院檢驗結果，確實檢出甲
    基安非他命陽性反應，亦有長榮管理學院該局八十九年十二月十一日編號ＫＡ0
    000000號陽性報告一紙附卷可稽，被告於本院之自白，應與事實相符，堪
    以採信。又被告前於八十八年間曾因施用毒品案件，經高雄地檢署檢察官聲請本
    院以八十八年度毒聲字第一０七五號裁定送觀察勒戒後，認無繼續施用毒品之傾
    向，業經該署檢察官於八十八年二月二十五日以八十八年度偵字第四四七八號不
    起訴處分確定乙節，有上開不起訴處分書在卷可按，其因再犯前揭施用安非他命
    犯行，經該署檢察官聲請本院以九十年度毒聲字第三０三四號裁定送觀察勒戒後
    ，認有繼續施用毒品之傾向，再聲請本院以九十年毒聲字第五七三二號裁定令入
    戒治處所施以強制戒治迄今等情，亦有上開裁定書、臺灣高雄看守所附設勒戒處
    所九十年九月十日高所坤戒勒字第二四四九號函附之「有無繼續施用毒品傾向證
    明書」及臺灣高等法院被告全國前案記錄表、本院被告院內索引記錄表各一份在
    卷可稽。是以，被告於前揭不起訴處分後五年內再犯本件施用毒品犯行，事證明
    確，應依法予以論科。
二、查安非他命係毒品危害防制條例第二條第二項所稱之第二級毒品，不得持有、施
    用。次按犯毒品危害防制條例第十條之施用第一級、第二級毒品罪者，檢察官應
    先將被告送勒戒處所觀察、勒戒，經觀察、勒戒後，認無繼續施用毒品傾向者，
    應由檢察官為不起訴處分之裁定。依此為不起訴處分後，五年內再犯第十條之施
    用第一級、第二級毒品罪行，經觀察、勒戒後，認有繼續施用毒品之傾向，即不
    再適用前開不起訴處分之規定，而應依一般刑事訴訟程序予以起訴論罪科刑；此
    觀毒品危害防制條例第二十條第一項、第二項前段、第三項前段規定自明。被告
    前既曾因施用毒品案件，經檢察官聲請本院裁定送勒戒處所觀察、勒戒後，認無
    繼續施用毒品傾向，而經檢察官為不起訴處分在案，其於五年內再犯本件施用毒
    品案件，再經觀察、勒戒後，認有繼續施用毒品之傾向，依前所述，即應予論罪
    科刑。故核被告所為，應依毒品危害防制條例第十條第二項之施用第二級毒品罪
    論處。其先後多次施用第二級毒品之數犯行，時間緊接，且所犯罪名相同，顯係
    出於概括之犯意反覆為之，為連續犯，應依刑法第五十六條之論以一罪。至被告
    持有第二級毒品安非他命多次之行為，亦係基於概括之犯意為之，本亦應以連續
    持有論，惟其持有後進而施用，其持有之低度行為，應被施用之高度行為所吸收
    ，不另論其持有罪；又公訴人雖僅就被告為警採尿前最後一次之施用犯行起訴，
    餘者未於起訴書中敘及，但連續犯為裁判上一罪，檢察官就犯罪事實一部起訴者
    ，依刑事訴訟法第二百六十七條規定，其效力及於全部，故本院自屬有權一併審
    理，均併此敘明。審酌被告前已因犯施用毒品案件，經檢察官依初次勒戒、觀察
    結果，以無繼續施用傾向為不起訴處分後，仍未能戒絕毒品，再犯本件相同之罪
    ，顯見其無悔改之意，本不宜寬貸，惟念其施用毒品乃自戕一己之身體健康，尚
    未害及他人，且施用時間非長，所犯情節非重，犯後亦坦承犯行，態度良好，暨
    前尚無犯罪科刑前科，有本院被告院內索引卡紀錄表、台灣高等法院被告全國前
    案紀錄表在案可考，素行尚稱良好等一切情狀，量處如主文所示之刑，並諭知易
    科罰金之折算標準。
三、末按刑法第四十一條有關易科罰金之規定，於被告行為後，已於九十年一月十日
    經公布修正為刑法第四十一條第一項，並於同年月十二日生效，其得易科罰金之
    適用範圍，由原來犯最重本刑三年以下有期徒刑之罪，而受六個月以下有期徒刑
    或拘役之宣告，修正為最重本刑五年以下有期徒刑之罪，而受六個月以下有期徒
    刑或拘役之宣告，本件被告所犯毒品危害防制條例第十條第二項之施用第二級毒
    品罪，其最重本刑為三年以下有期徒刑之罪，在上開條文修正前即屬得易科罰金
    之案件，不因該條文之修正而影響被告得易科罰金之權益及折算標準，自應適用
    修正後之新法規定，附此敘明。
據上論斷，應依刑事訴訟法第二百九十九條第一項前段，毒品危害防制條例第十條第
二項、第二十條第三項，刑法第十一條前段、第五十六條、第四十一條第一項，罰金
罰鍰提高標準條例第二條，判決如主文。
中      華      民      國    九十      年     十一     月     十六     日
                                  臺灣高雄地方法院刑事庭
                                      法  官  陳淑卿
右正本證明與原本無異。
如不服本判決，應於判決送達後十日內，向本院提出上訴狀。
                                      書記官  陳朝宗
中      華      民      國    九十      年     十一     月     十六     日
附錄本判決論罪科刑法條：
毒品危害防制條例第十條第二項：
施用第二級毒品者，處三年以下有期徒刑。


司法院資訊處製作；財團法人民間司法改革基金會備份。
